Minutes et répertoires du notaire René POULTIER, 24 janvier 1756 - 11 novembre 1779 (étude XXXIII)
Archives nationales
- Minutes de René POULTIER, 1756 - 1779; MC/ET/XXXIII/519 - MC/ET/XXXIII/778
  - Minutes (constitutions de rentes publiques). 1760 - 1762, MC/ET/XXXIII/757
    - Tontine, constitution, emission 1759., 17 avril 1761; MC/ET/XXXIII/757
      Nom, qualité: (M.) Bonefons de, Francois Roland (écuyer)
    - Tontine, constitution, emission 1759., 17 avril 1761; MC/ET/XXXIII/757
      Nom, qualité: (Mme ou Mlle) Viricel, Antoinette.
      Nom, qualité: (M.) Denis, Louis (bourgeois, Lyon), Lyon (Rhône)
    - Tontine, constitution, emission 1759., 17 avril 1761; MC/ET/XXXIII/757
      Nom, qualité: (Mme ou Mlle) Durand de, Marie Madeleine.
      Nom, qualité: (M.) Odde de Boniol de La Tour, Cesar Francois (écuyer)
    - Tontine, constitution, emission 1759., 17 avril 1761; MC/ET/XXXIII/757
      Nom, qualité: (Mme ou Mlle) Marchand, Felicite.
      Nom, qualité: (M.) Barjolles de, Martin Louis.
      Profession: commissaire ordonnateur des guerres, inspecteur general des hopitaux de l'armee d'italie
    - Tontine, constitution, emission 1759., 17 avril 1761; MC/ET/XXXIII/757
      Nom, qualité: (Mme ou Mlle) Poisson, Jeanne Francoise
    - Tontine, constitution, emission 1759., 17 avril 1761; MC/ET/XXXIII/757
      Nom, qualité: (Mme ou Mlle) Delagrange, Marie Madeleine.
    - Tontine, constitution, emission 1759., 17 avril 1761; MC/ET/XXXIII/757
      Nom, qualité: (Mme ou Mlle) Doyen de La Bussiere, Francoise
    - Tontine, constitution, emission 1759., 14 juillet 1761; MC/ET/XXXIII/757
      Nom, qualité: (M.) Lebret Duminy, Firmin.
      Profession: garde-magasin des fourrages
    - Tontine, constitution, emission 1759., 24 septembre 1761; MC/ET/XXXIII/757
    - Tontine, constitution, emission 1759., 24 septembre 1761; MC/ET/XXXIII/757
      Nom, qualité: (M.) Briet, Nicolas (bourgeois).
    - Tontine, constitution, emission 1759., 24 septembre 1761; MC/ET/XXXIII/757
    - Tontine, constitution, emission 1759., 24 septembre 1761; MC/ET/XXXIII/757
      Nom, qualité: (M.) Seillier de Lege, Francois Marie (sieur, Prevalois), Prevalois.
    - Tontine, constitution, emission 1759., 24 septembre 1761; MC/ET/XXXIII/757
    - Tontine, constitution, emission 1759., 24 septembre 1761; MC/ET/XXXIII/757
      Nom, qualité: (Mme ou Mlle) Ravigneau, Anne.
    - Tontine, constitution, emission 1759., 4 décembre 1761; MC/ET/XXXIII/757
      Nom, qualité: (Mme ou Mlle) Cain, Genevieve.
      Nom, qualité: (M.) Cheret, Pierre Charles.
    - Tontine, constitution, emission 1759., 15 décembre 1761; MC/ET/XXXIII/757
    - Tontine, constitution, emission 1759., 15 décembre 1761; MC/ET/XXXIII/757
      Nom, qualité: (M.) Leroy Chavigny, Jean Louis Maurice (chevalier, Monluc), Monluc.
      Profession: capitaine de cavalerie (ancien)
    - Tontine, constitution, emission 1759., 15 décembre 1761; MC/ET/XXXIII/757
      Nom, qualité: (M.) Cousin, Pierre.
    - Tontine, constitution, emission 1759., 15 décembre 1761; MC/ET/XXXIII/757
    - Tontine, constitution, emission 1759., 15 décembre 1761; MC/ET/XXXIII/757
      Nom, qualité: (M.) Ahaillot, Augustin Edme.
  - Minutes (constitutions de rentes publiques). 1760 - 1762, MC/ET/XXXIII/758
    - BRODEUR (apprentissage) § Mise en .. de HULLIOT (René) avec GULLIOT (Louis) qui le nourrit, loge, coudre, Hauchet moyennant 150 livres., 8 juillet 1727; MC/ET/XXXIII/758
    - Tontine, constitution, emission 1759., 15 janvier 1761; MC/ET/XXXIII/758
      Nom, qualité: (Mme ou Mlle) Callot, Anne
    - Tontine, constitution, emission 1759., 5 février 1761; MC/ET/XXXIII/758
      Nom, qualité: (Mme ou Mlle) Leclerc de Fresne de La Verpilliere, Charles Jacques (écuyer).
      Profession: major de la ville, Lyon (Rhône)
    - Tontine, constitution, emission 1759., 5 février 1761; MC/ET/XXXIII/758
    - Tontine, constitution, emission 1759., 5 février 1761; MC/ET/XXXIII/758
      Nom, qualité: (M.) Oudet, Louis (bourgeois).
      Domicile: Paris (Paris) paroisse Saint-Sulpice,hopital des Incurables
    - Tontine, constitution, emission 1759., 5 février 1761; MC/ET/XXXIII/758
    - Tontine, constitution, emission 1759., 5 février 1761; MC/ET/XXXIII/758
    - Tontine, constitution, emission 1759., 5 février 1761; MC/ET/XXXIII/758
      Nom, qualité: (M.) Rollat de Marsay, Louis Jean.
    - Tontine, constitution, emission 1759., 5 février 1761; MC/ET/XXXIII/758
    - Tontine, constitution, emission 1759., 5 février 1761; MC/ET/XXXIII/758
      Nom, qualité: (M.) Kornmann, Jean Philippe.
    - Tontine, constitution, emission 1759., 5 février 1761; MC/ET/XXXIII/758
      Nom, qualité: (Mme ou Mlle) Gouffreville de, Anne Jeanne Josephe.
      Nom, qualité: (M.) Lachambre, Louis Antoine (seigneur, Laforest), Laforest.
      Profession: commandant, Saint-Venant (Pas-de-Calais)
    - Tontine, constitution, emission 1759., 5 février 1761; MC/ET/XXXIII/758
      Nom, qualité: (M.) Guy de La Buhoterie, Marc Antoine Rene.
      Profession: chanoine, Mantes-la-Jolie (Yvelines)
    - Tontine, constitution, emission 1759., 5 février 1761; MC/ET/XXXIII/758
    - Tontine, constitution, emission 1759., 5 février 1761; MC/ET/XXXIII/758
      Nom, qualité: (M.) Hazon, Fabien Jacques.
    - Tontine, constitution, emission 1759., 5 février 1761; MC/ET/XXXIII/758
      Profession: elu, Mantes (Yvelines)
    - Tontine, constitution, emission 1759., 5 février 1761; MC/ET/XXXIII/758
      Nom, qualité: (M.) Comte de Revol, Joseph
    - Tontine, constitution, emission 1759., 10 février 1761; MC/ET/XXXIII/758
      Nom, qualité: (M.) Le Gorlier, Pierre Francois (seigneur, Verneuil), Verneuil.
    - Tontine, constitution, emission 1759., 10 février 1761; MC/ET/XXXIII/758
      Nom, qualité: (M.) Denis, Louis (bourgeois).
    - Tontine, constitution, emission 1759., 10 février 1761; MC/ET/XXXIII/758
      Nom, qualité: (Mme ou Mlle) Millet, Marie
    - Tontine, constitution, emission 1759., 10 février 1761; MC/ET/XXXIII/758
      Nom, qualité: (M.) Boitelet, Jean.
    - Tontine, constitution, emission 1759., 10 février 1761; MC/ET/XXXIII/758
      Nom, qualité: (Mme ou Mlle) Lemery, Genevieve.
    - Tontine, constitution, emission 1759., 10 février 1761; MC/ET/XXXIII/758
    - Tontine, constitution, emission 1759., 10 février 1761; MC/ET/XXXIII/758
    - Tontine, constitution, emission 1759., 10 février 1761; MC/ET/XXXIII/758
      Nom, qualité: (M.) Lefevre, Francois Joseph.
      Profession: prêtre beneficier, Cambrai (Nord), Saint-Gery
    - Tontine, constitution, emission 1759., 10 février 1761; MC/ET/XXXIII/758
      Profession: notaire, Die (Drôme)
    - Tontine, constitution, emission 1759., 10 février 1761; MC/ET/XXXIII/758
      Nom, qualité: (M.) Varin, Pierre (bourgeois).
    - Tontine, constitution, emission 1759., 10 février 1761; MC/ET/XXXIII/758
      Nom, qualité: (M.) Mas Marchand, Pierre (bourgeois).
    - Tontine, constitution, emission 1759., 10 février 1761; MC/ET/XXXIII/758
      Nom, qualité: (Mme ou Mlle) Battut, Jeanne.
    - Tontine, constitution, emission 1759., 10 février 1761; MC/ET/XXXIII/758
      Nom, qualité: (Mme ou Mlle) Baujan, Jeanne Madeleine.
    - Tontine, constitution, emission 1759., 10 mars 1761; MC/ET/XXXIII/758
      Profession: colonel d'infanterie, pensionnaire du roi
    - Tontine, constitution, emission 1759., 10 mars 1761; MC/ET/XXXIII/758
      Nom, qualité: (M.) Herzelles D', Pierre Joseph (comte)
    - Tontine, constitution, emission 1759., 10 mars 1761; MC/ET/XXXIII/758
    - Tontine, constitution, emission 1759., 10 mars 1761; MC/ET/XXXIII/758
    - Tontine, constitution, emission 1759., 3 avril 1761; MC/ET/XXXIII/758
      Nom, qualité: (M.) Duchesne, Eutrope.
      Profession: cavalier du prevot.
    - Tontine, constitution, emission 1759., 17 avril 1761; MC/ET/XXXIII/758
      Nom, qualité: (Mme ou Mlle) Bertrand, Anne Francoise
    - Tontine, constitution, emission 1759., 17 avril 1761; MC/ET/XXXIII/758
      Nom, qualité: (M.) Beguin, Pierre (bourgeois, Paris), Paris
    - Tontine, constitution, emission 1759., 17 avril 1761; MC/ET/XXXIII/758
      Nom, qualité: (M.) Jannot, Louis.
      Profession: curé, Chalons-sur-Marne (Marne), paroisse Saint-Loup.
    - Tontine, constitution, emission 1759., 17 avril 1761; MC/ET/XXXIII/758
      Nom, qualité: (Mme ou Mlle) Donier, Pauline.
      Nom, qualité: (M.) Girardet, Anatole (bourgeois, Paris), Paris
    - Tontine, constitution, emission 1759., 17 avril 1761; MC/ET/XXXIII/758
      Nom, qualité: (Mme ou Mlle) Collart, Marie Anne
    - Tontine, constitution, emission 1759., 17 avril 1761; MC/ET/XXXIII/758
      Nom, qualité: (Mme ou Mlle) Bricou, Marie Barbe.
      Nom, qualité: (M.) Taillard, Joseph.
      Profession: chirurgien (maître), Paris
    - Tontine, constitution, emission 1759., 17 avril 1761; MC/ET/XXXIII/758
      Nom, qualité: (M.) Thariat, Florentin (bourgeois).
    - Tontine, constitution, emission 1759., 17 avril 1761; MC/ET/XXXIII/758
    - Tontine, constitution, emission 1759., 17 avril 1761; MC/ET/XXXIII/758
      Nom, qualité: (M.) Du Bessy de Neuville, Henri.
    - Tontine, constitution, emission 1759., 17 avril 1761; MC/ET/XXXIII/758
      Nom, qualité: (M.) Dard, Antoine.
      Profession: officier du roi, Paris.
    - Tontine, constitution, emission 1759., 17 avril 1761; MC/ET/XXXIII/758
      Nom, qualité: (M.) Doriot, Francois.
    - Tontine, constitution, emission 1759., 17 avril 1761; MC/ET/XXXIII/758
      Nom, qualité: (M.) Delachambre, Marc Antoine (écuyer).
      Profession: officier de marine, Brest (Finistère).
      Domicile: Brest (Finistère)
    - Tontine, constitution, emission 1759., 17 avril 1761; MC/ET/XXXIII/758
      Nom, qualité: (M.) Dupuis, Isaac.
      Profession: prêtre, Grenoble (Isère)
    - Tontine, constitution, emission 1759., 17 avril 1761; MC/ET/XXXIII/758
      Nom, qualité: (M.) Bertholin, Etienne.
      Profession: prêtre habitue, Paris, Eglise Saint-Severin
    - Tontine, constitution, emission 1759., 17 avril 1761; MC/ET/XXXIII/758
      Nom, qualité: (M.) Fayard, Jean Jacques (seigneur, Avenieres), Avenieres.
      Profession: procureur au bureau des finances (ancien), Lyon (Rhône)
    - Tontine, constitution, emission 1759., 4 mai 1761; MC/ET/XXXIII/758
    - Tontine, constitution, emission 1759., 14 juillet 1761; MC/ET/XXXIII/758
    - Tontine, constitution, emission 1759., 24 septembre 1761; MC/ET/XXXIII/758
      Profession: chanoine de Saint-augustin
    - Tontine, constitution, emission 1759., 24 septembre 1761; MC/ET/XXXIII/758
      Nom, qualité: (M.) Tuncq de, Jean Charles (bourgeois).
    - Tontine, constitution, emission 1759., 24 septembre 1761; MC/ET/XXXIII/758
    - Tontine, constitution, emission 1759., 24 septembre 1761; MC/ET/XXXIII/758
    - Tontine, constitution, emission 1759., 24 septembre 1761; MC/ET/XXXIII/758
      Nom, qualité: (M.) Laurent, Antoine (bourgeois).
    - Tontine, constitution, emission 1759., 15 décembre 1761; MC/ET/XXXIII/758
      Nom, qualité: (M.) Courtallon, Pierre.
      Profession: directeur du vingtieme (ancien), Lille (Nord)
    - Tontine, constitution, emission 1759., 15 décembre 1761; MC/ET/XXXIII/758
      Nom, qualité: (Mme ou Mlle) Lecointe, Catherine Jeanne.
      Nom, qualité: (M.) Mailly de, Gerard Ernest Ferdinand (chevalier)
    - Tontine, constitution, emission 1759., 15 décembre 1761; MC/ET/XXXIII/758
      Nom, qualité: (M.) Meurant, Charles (bourgeois).
  - Minutes (constitutions de rentes publiques). 1760 - 1762, MC/ET/XXXIII/759
    - Tontine, constitution, emission 1759., 15 janvier 1761; MC/ET/XXXIII/759
      Nom, qualité: (M.) Servant, Matthieu.
    - Tontine, constitution, emission 1759., 15 janvier 1761; MC/ET/XXXIII/759
      Nom, qualité: (Mme ou Mlle) Ternisien, Helene.
    - Tontine, constitution, emission 1759., 15 janvier 1761; MC/ET/XXXIII/759
    - Tontine, constitution, emission 1759., 15 janvier 1761; MC/ET/XXXIII/759
      Nom, qualité: (Mme ou Mlle) Guerin, Anne
    - Tontine, constitution, emission 1759., 15 janvier 1761; MC/ET/XXXIII/759
      Nom, qualité: (Mme ou Mlle) Poitou, Marie Elisabeth
    - Tontine, constitution, emission 1759., 15 janvier 1761; MC/ET/XXXIII/759
      Nom, qualité: (M.) Montliart de, Charles Nicolas (comte, Rumont), Rumont.
      Profession: capitaine de carabiniers (ancien)
    - Tontine, constitution, emission 1759., 15 janvier 1761; MC/ET/XXXIII/759
    - Tontine, constitution, emission 1759., 15 janvier 1761; MC/ET/XXXIII/759
    - Tontine, constitution, emission 1759., 15 janvier 1761; MC/ET/XXXIII/759
      Nom, qualité: (M.) Chesnoy, Jacqques Pierre (bourgeois).
    - Tontine, constitution, emission 1759., 15 janvier 1761; MC/ET/XXXIII/759
    - Tontine, constitution, emission 1759., 15 janvier 1761; MC/ET/XXXIII/759
      Nom, qualité: (Mme ou Mlle) Cousin, Marie Madeleine Etiennette.
    - Tontine, constitution, emission 1759., 15 janvier 1761; MC/ET/XXXIII/759
      Nom, qualité: (Mme ou Mlle) Moisant, Marie.
      Profession: marchand, Tours (Indre-et-Loire)
    - Tontine, constitution, emission 1759., 15 janvier 1761; MC/ET/XXXIII/759
      Nom, qualité: (Mme ou Mlle) Legrand, Edmee.
    - Tontine, constitution, emission 1759., 15 janvier 1761; MC/ET/XXXIII/759
      Nom, qualité: (Mme ou Mlle) Brunet, Jeanne.
    - Tontine, constitution, emission 1759., 15 janvier 1761; MC/ET/XXXIII/759
      Nom, qualité: (Mme ou Mlle) Duchesne, Julitte Rose.
      Domicile: Villejuif (Val-de-Marne)
    - Tontine, constitution, emission 1759., 15 janvier 1761; MC/ET/XXXIII/759
      Nom, qualité: (Mme ou Mlle) Legendre, Marguerite
    - Tontine, constitution, emission 1759., 15 janvier 1761; MC/ET/XXXIII/759
      Nom, qualité: (Mme ou Mlle) Barutaut, Marthe
    - Tontine, constitution, emission 1759., 15 janvier 1761; MC/ET/XXXIII/759
      Nom, qualité: (Mme ou Mlle) Rossary, Louise
    - Tontine, constitution, emission 1759., 15 janvier 1761; MC/ET/XXXIII/759
      Nom, qualité: (Mme ou Mlle) Hurlot, Francoise.
    - Tontine, constitution, emission 1759., 15 janvier 1761; MC/ET/XXXIII/759
      Nom, qualité: (M.) Hue, Gabriel (bourgeois).
    - Tontine, constitution, emission 1759., 15 janvier 1761; MC/ET/XXXIII/759
      Nom, qualité: (M.) Alidieres, Jacques (bourgeois).
    - Tontine, constitution, emission 1759., 15 janvier 1761; MC/ET/XXXIII/759
      Nom, qualité: (M.) Lauchard, Pierre (bourgeois, Paris), Paris
    - Tontine, constitution, emission 1759., 15 janvier 1761; MC/ET/XXXIII/759
      Nom, qualité: (Mme ou Mlle) Landouczy, Anne Marguerite.
    - Tontine, constitution, emission 1759., 15 janvier 1761; MC/ET/XXXIII/759
      Nom, qualité: (M.) Parent, Louis.
      Profession: quincallier (marchand), Paris.
    - Tontine, constitution, emission 1759., 15 janvier 1761; MC/ET/XXXIII/759
      Nom, qualité: (M.) Durand, Michel (bourgeois, Paris), Paris.
      Nom, qualité: (M.) Durand, Francois.
      Domicile: Ugine (Savoie)
    - Tontine, constitution, emission 1759., 15 janvier 1761; MC/ET/XXXIII/759
      Nom, qualité: (Mme ou Mlle) Berson, Marie Nicole.
      Nom, qualité: (M.) Berson, Nicolas.
      Domicile: Meaux (Seine-et-Marne)
    - Tontine, constitution, emission 1759., 15 janvier 1761; MC/ET/XXXIII/759
      Nom, qualité: (Mme ou Mlle) Hamard, Antoinette.
      Nom, qualité: (M.) Hamard, Etienne.
      Domicile: Villefrancoeur (Loir-et-Cher)
    - Tontine, constitution, emission 1759., 15 janvier 1761; MC/ET/XXXIII/759
      Nom, qualité: (Mme ou Mlle) Meyenblum, Marie Anne Catherine.
    - Tontine, constitution, emission 1759., 15 janvier 1761; MC/ET/XXXIII/759
      Nom, qualité: (M.) Raby, Georges.
    - Tontine, constitution, emission 1759., 15 janvier 1761; MC/ET/XXXIII/759
      Nom, qualité: (Mme ou Mlle) Fagot, Francoise.
    - Tontine, constitution, emission 1759., 15 janvier 1761; MC/ET/XXXIII/759
      Profession: capitaine au regiment de navarre
    - Tontine, constitution, emission 1759., 15 janvier 1761; MC/ET/XXXIII/759
      Nom, qualité: (M.) Hocart, Louis (écuyer).
      Profession: lieutenant au regiment royal comtois
    - Tontine, constitution, emission 1759., 15 janvier 1761; MC/ET/XXXIII/759
      Nom, qualité: (M.) Lepage, Nicolas (bourgeois, Paris), Paris
    - Tontine, constitution, emission 1759., 15 janvier 1761; MC/ET/XXXIII/759
      Nom, qualité: (M.) Lescarcelle, Jean (bourgeois, Paris), Paris
    - Tontine, constitution, emission 1759., 15 janvier 1761; MC/ET/XXXIII/759
      Profession: garde des chasses du roi, Villeneuve-le-Roi (Val-de-Marne).
      Domicile: Villeneuve-le-Roi (Val-de-Marne)
    - Tontine, constitution, emission 1759., 15 janvier 1761; MC/ET/XXXIII/759
      Nom, qualité: (M.) Uginet, Louis (bourgeois, Paris), Paris
    - Tontine, constitution, emission 1759., 15 janvier 1761; MC/ET/XXXIII/759
      Nom, qualité: (M.) Trocas, Michel (bourgeois, Paris), Paris
    - Tontine, constitution, emission 1759., 15 janvier 1761; MC/ET/XXXIII/759
      Nom, qualité: (M.) Degraix, Antoine.
      Profession: prêtre, Saint-Chamond (Loire).
      Domicile: Saint-Chamond (Loire)
    - Tontine, constitution, emission 1759., 15 janvier 1761; MC/ET/XXXIII/759
      Nom, qualité: (M.) Herbo, Laurent Joseph.
      Domicile: Orchies (Nord)
    - Tontine, constitution, emission 1759., 15 janvier 1761; MC/ET/XXXIII/759
    - Tontine, constitution, emission 1759., 3 mars 1761; MC/ET/XXXIII/759
      Nom, qualité: (Mme ou Mlle) Bruxelle, Marie Marguerite.
      Nom, qualité: (M.) Bruxelle, Marc Laurent.
      Domicile: Jouarre (Seine-et-Marne)
    - Tontine, constitution, emission 1759., 3 mars 1761; MC/ET/XXXIII/759
      Nom, qualité: (M.) Van Den Branden, Benoit.
      Profession: marchand, Cambrai (Nord).
      Nom, qualité: (M.) Van Den Branden, Jean.
      Domicile: Bruxelles (belgique)
    - Tontine, constitution, emission 1759., 3 mars 1761; MC/ET/XXXIII/759
      Nom, qualité: (Mme ou Mlle) Raymond, Marie Agathe.
      Nom, qualité: (M.) Raymond, Jean.
      Profession: maitre d'ecole, Loches (Indre-et-Loire).
      Domicile: Loches (Indre-et-Loire)
    - Tontine, constitution, emission 1759., 10 mars 1761; MC/ET/XXXIII/759
      Nom, qualité: (Mme ou Mlle) Willemann, Marie Cunegonde Eleonore
    - Tontine, constitution, emission 1759., 10 mars 1761; MC/ET/XXXIII/759
      Nom, qualité: (M.) Amiot, Honore Alexandre Rene.
    - Tontine, constitution, emission 1759., 3 avril 1761; MC/ET/XXXIII/759
      Nom, qualité: (M.) Turpin de Crisse, Prosper Urbain (chevalier)
    - Tontine, constitution, emission 1759., 3 avril 1761; MC/ET/XXXIII/759
      Nom, qualité: (Mme ou Mlle) Boulanger, Suzanne.
    - Tontine, constitution, emission 1759., 3 avril 1761; MC/ET/XXXIII/759
      Nom, qualité: (M.) Bitouzey, Pierre (bourgeois).
    - Tontine, constitution, emission 1759., 3 avril 1761; MC/ET/XXXIII/759
      Nom, qualité: (Mme ou Mlle) Sauteray, Marie
    - Tontine, constitution, emission 1759., 3 avril 1761; MC/ET/XXXIII/759
      Profession: capitaine au regiment de picardie (ancien)
    - Tontine, constitution, emission 1759., 3 avril 1761; MC/ET/XXXIII/759
      Nom, qualité: (M.) Dupuy, Antoine.
      Profession: marchand, Grenoble (Isère).
      Domicile: Grenoble (Isère)
    - Tontine, constitution, emission 1759., 3 avril 1761; MC/ET/XXXIII/759
    - Tontine, constitution, emission 1759., 3 avril 1761; MC/ET/XXXIII/759
      Nom, qualité: (Mme ou Mlle) Descures, Marie
    - Tontine, constitution, emission 1759., 3 avril 1761; MC/ET/XXXIII/759
      Nom, qualité: (M.) Lejeune, Remi (bourgeois).
    - Tontine, constitution, emission 1759., 3 avril 1761; MC/ET/XXXIII/759
      Nom, qualité: (M.) Pollissard, Claude (bourgeois).
    - Tontine, constitution, emission 1759., 3 avril 1761; MC/ET/XXXIII/759
      Nom, qualité: (Mme ou Mlle) Lequeux, Marie Anne.
      Nom, qualité: (M.) Lequeux, Pierre.
      Profession: jardinier du jardin des archers, Nesle (Somme).
      Domicile: Nesle (Somme)
    - Tontine, constitution, emission 1759., 14 juillet 1761; MC/ET/XXXIII/759
    - Tontine, constitution, emission 1759., 24 septembre 1761; MC/ET/XXXIII/759
      Profession: chanoine augustin
    - Tontine, constitution, emission 1759., 24 septembre 1761; MC/ET/XXXIII/759
      Nom, qualité: (M.) Robert, Humbert (bourgeois).
    - Tontine, constitution, emission 1759., 24 septembre 1761; MC/ET/XXXIII/759
      Nom, qualité: (M.) Accarias de La Buissiere, Jean Baptiste.
    - Tontine, constitution, emission 1759., 24 septembre 1761; MC/ET/XXXIII/759
      Domicile: Cambrai (Nord)
    - Tontine, constitution, emission 1759., 24 septembre 1761; MC/ET/XXXIII/759
      Nom, qualité: (Mme ou Mlle) Baudelot, Reine.
      Nom, qualité: (M.) Baudelot, Claude.
      Profession: vigneron, Jailly-les-Moulins (Côte-d'Or).
      Domicile: Jailly-les-Moulins (Côte-d'Or)
    - Tontine, constitution, emission 1759., 15 décembre 1761; MC/ET/XXXIII/759
      Nom, qualité: (Mme ou Mlle) Thisard Du Coudray, Genevieve.
      Nom, qualité: (M.) Taillevis de Juppeaux de, Hercule Charlemagne (seigneur, Perigny), Perigny
    - Tontine, constitution, emission 1759., 15 décembre 1761; MC/ET/XXXIII/759
      Nom, qualité: (M.) Robert, Antoine (bourgeois).
    - Tontine, constitution, emission 1759., 15 décembre 1761; MC/ET/XXXIII/759
    - Tontine, constitution, emission 1759., 15 décembre 1761; MC/ET/XXXIII/759
    - Tontine, constitution, emission 1759., 15 décembre 1761; MC/ET/XXXIII/759
      Nom, qualité: (Mme ou Mlle) Landouczy, Marie Louise.
    - Tontine, constitution, emission 1759., 15 décembre 1761; MC/ET/XXXIII/759
    - Tontine, constitution, emission 1759., 15 décembre 1761; MC/ET/XXXIII/759
    - Tontine, constitution, emission 1759., 15 décembre 1761; MC/ET/XXXIII/759
      Nom, qualité: (M.) Durand, Michel (bourgeois, Paris), Paris
    - Tontine, constitution, emission 1759., 15 décembre 1761; MC/ET/XXXIII/759
      Nom, qualité: (Mme ou Mlle) Crouzet, Anne.
      Nom, qualité: (M.) Crouzet, Joseph.
  - Minutes (constitutions de rentes publiques). 1765 - 1774, MC/ET/XXXIII/760
    Édit de décembre 1764, rentes remboursables au denier 20.
  - Minutes (constitutions de rentes publiques). 1765 - 1774, MC/ET/XXXIII/761
    Édit de décembre 1768, rentes remboursables au denier 20.
  - Minutes (constitutions de rentes publiques). 1765 - 1774, MC/ET/XXXIII/762
  - Minutes (constitutions de rentes publiques). 1765 - 1774, MC/ET/XXXIII/763
    Edit de décembre 1768, rentes remboursables au denier 20.
  - Minutes (constitutions de rentes publiques). 1765 - 1774, MC/ET/XXXIII/764
  - Minutes (constitutions de rentes publiques). 1765 - 1774, MC/ET/XXXIII/765
  - Minutes (constitutions de rentes publiques). 1765 - 1774, MC/ET/XXXIII/766
  - Minutes (constitutions de rentes publiques). 1765 - 1774, MC/ET/XXXIII/767
  - Minutes (constitutions de rentes publiques). 1765 - 1774, MC/ET/XXXIII/768
  - Minutes (constitutions de rentes publiques). 1765 - 1774, MC/ET/XXXIII/769
  - Minutes (constitutions de rentes publiques). 1765 - 1774, MC/ET/XXXIII/770
  - Minutes (constitutions de rentes publiques). 1765 - 1774, MC/ET/XXXIII/771
  - Minutes (constitutions de rentes publiques). 1765 - 1774, MC/ET/XXXIII/772
  - Minutes (constitutions de rentes publiques). 1765 - 1768, MC/ET/XXXIII/773
  - Minutes (constitutions de rentes publiques). 1765 - 1768, MC/ET/XXXIII/774
  - Minutes (constitutions de rentes publiques). 1768, 12 juillet - 1771, 15 novembre, 12 juillet 1768 - 15 novembre 1771; MC/ET/XXXIII/775
    1768, 12 juillet - 1771, 28 février: édit de novembre 1767, conversion d'emprunt de 50 millions.
    1768, 13 novembre à 1771, 15 novembre: édit de novembre 1767, dettes de la Guerre, de la Marine et des Colonies.
    1768, 12 juillet à 1771, 7 mai: annuités.
  - Minutes (constitutions de rentes publiques). 1768 - 1771, MC/ET/XXXIII/776
    1768 à 1769: emprunt d'Alsace.
    1768 à 1771: lettres de change et de dettes des colonies.